臺灣臺東地方法院刑事裁定　　　　　　　　　　　　　　九十二年度簡抗字第二號
　　抗　告　人
　　即　聲請人　甲○○
右列被告因毒品危害防制條例案件，不服本院臺東簡易庭九十二年九月三日所為裁定
（九十二年度聲再字第三號），本院裁定如左：
    主  文
抗告駁回。
    理  由
一、本件抗告意旨略以：抗告人前因販賣第二級毒品案件，經本院以九十年度訴字第
    一三八號判處有期徒刑五年，嗣經臺灣高等法院花蓮分院以九十一年度上更一字
    第一○三號撤銷原判決，改判有期徒刑八年，而其另因施用第二級毒品案件，經
    本院以九十一年度東簡字第八八號（以下簡稱：本案）判決有期徒刑六月確定，
    惟本案實因抗告人為販賣毒品，於向上游毒販購買毒品時，為免遭騙，仍自行「
    試毒」而吸食，是本案與上開販賣毒品案件，有方法結果之牽連關係，為裁判上
    一罪之牽連犯，是本件施用毒品部分，自應依刑事訴訟法第三百零二條第一款諭
    知免訴，原審竟仍就本案施用部分為實體判決，顯有適用法則不當之違法，原審
    竟未裁定准予再審，故具狀提出抗告云云。
二、按刑事訴訟法第四百二十條第一項第六款所謂發見確實之新證據，係指該證據於
    事實審法院判決前已經存在，為法院、當事人所不知，不及調查斟酌，至其後始
    行發見，且就證據本身形式上觀察，固不以絕對不須經過調查程序為條件，但必
    須顯然可認為足以動搖原有罪確定判決，而為受判決人無罪、免訴、免刑或輕於
    原判決所認罪名之判決者為限。故受理聲請再審之最後事實審法院，應就聲請再
    審理由之所謂「新證據」，是否具備事實審判決前已經存在，為法院、當事人所
    不知，事後方行發見之「嶄新性」，及顯然可認足以動搖原有罪確定判決，應為
    無罪、免訴、免刑或輕於原判決罪名之「顯然性」二要件，加以審查，為判斷應
    否准予開始再審之準據（臺灣高等法院八十五年度臺抗字第三○八號判決意旨可
    資參照）。本件抗告人主張本案有刑事訴訟法第四百二十條第一項第六款之適用
    ，無非以其係『為販賣而施用毒品（即「試毒」）』此項證據為據，而認本案與
    前述販賣毒品案件，有方法結果之牽連犯關係，應為免訴判決。是本院所應審酌
    者，應為抗告人所述『為販賣而施用毒品』此項證據，是否具備「嶄新性」及「
    顯然性」二要件加以審查。經查，抗告人前所涉犯販賣毒品案件，經臺灣臺東地
    方法院檢察署檢察官於九十年五月二十九日提起公訴，經本院於九十一年五月二
    十二日判決，而本案則係於九十一年四月十六日經同署檢察官提起公訴，本院於
    九十一年六月四日判決，是於本案判決前，被告當知其販賣毒品部分已遭有罪判
    決，且若如被告所述伊係為販賣前開毒品而吸毒，被告對此點自始當知之甚詳，
    自無可能發生於本案判決後始知悉之情事，惟其於本案均未提出說明或抗辯，是
    抗告人就其於本案判決前即已明知之事，於本案判決後始行提出，依上開說明，
    非屬判決後所發現，欠缺「嶄新性」之要件，自不得據以聲請再審。
三、本院查原審就抗告人之聲請再審，已詳予說明駁回之理由，而本件抗告人之抗告
    ，仍執陳詞，泛言指摘原裁定不當，難認為有理由，應予駁回。
據上論斷，應依刑事訴訟法第四百五十五條之一第五項、第四百十二條，裁定如主文
。
中      華      民      國     九十三     年     二     月      九      日
                                臺灣臺東地方法院刑事第三庭
                                     審判長法  官  楊力進
                                           法  官  范乃中
                                           法  官  柯姿佐
右正本證明與原本無異。
本件不得抗告。
                                           書記官  蘇美琴
中      華      民      國     九十三     年     二     月      十      日
